---
title: "Mapa Instituicoes"
author: "Victor and Gustavo"
date: "2024-05-15"
output: html_document
---

```{r setup, include=FALSE}
knitr::opts_chunk$set(echo = TRUE)
```

## Carregando os pacotes

```{r}
library (readxl)
library(dplyr)
library (leaflet)
library (sf)
library (htmltools)
```


## Lendo o arquivo excel

```{r}
dados <- read_excel ("./instituicoes-unificado.xlsx")
```

## Separando e organizando os dados

### Filtrando os cursos ativos e instituições ativas
```{r}
cursos_ativos <- dados %>%
  filter(atividade_curso %in% c("ATIVO", "NOVO"))
```

### Agrupando as instituições e colocando todos os cursos em uma única linha
```{r}
dados_agrupados <- cursos_ativos %>%
  group_by(instituicao, long, lat) %>%
  summarise(curso = paste(curso, collapse = ", "), .groups = 'drop') %>%
  ungroup()
```

### Transformando os dados para o formato "sf" para utilizá-los para gerar o mapa
```{r}
pontos_sf <- st_as_sf(dados_agrupados, coords = c("long", "lat"), crs = 4326)
```

###########################################################
### Filtrando os cursos inativos e instituições inativas###
```{r}
cursos_inat <- dados %>%
  filter(atividade_curso %in% "EXTINTA")
```

### Agrupando as instituições e colocando todos os cursos em uma única linha
```{r}
dados_agrupados_in <- cursos_inat %>%
  group_by(instituicao, long, lat) %>%
  summarise(curso = paste(curso, collapse = ", "), .groups = 'drop') %>%
  ungroup()
```

### Transformando os dados para o formato "sf" para utilizá-los para gerar o mapa
```{r}
pontos_sf_inat <- st_as_sf(dados_agrupados_in, coords = c("long", "lat"), crs = 4326)
```

###########################################################
###Criando um ponto para o Campus Lagoa do Sino ###########
```{r}
cursos_lagoa <- dados %>%
  filter(instituicao %in% "UNIVERSIDADE FEDERAL DE SÃO CARLOS - UFSCAR")
```

```{r}
dados_agrupados_lagoa <- cursos_lagoa %>%
  group_by(instituicao, long, lat) %>%
  summarise(curso = paste(curso, collapse = ", "), .groups = 'drop') %>%
  ungroup()
```

```{r}
pontos_sf_lagoa <- st_as_sf(dados_agrupados_lagoa, coords = c("long", "lat"), crs = 4326)
```


# Criando o mapa

```{r}
mapa <- leaflet() %>%
  addTiles() %>% # Adicione o fundo do mapa
  addCircles(lng = -48.529444, lat = -23.599167, radius = 90000, color = "purple", fillOpacity = 0.2) %>% # Adicione o buffer
  addCircleMarkers(data = pontos_sf, # Adicione os marcadores dos pontos
                   color = "blue",
                   radius = 4, # Tamanho dos pontos
                   fillOpacity = 1, # Opacidade dos pontos
                   stroke = FALSE, # Sem borda nos pontos
                   label = lapply(paste("<strong>Instituição:</strong> ", dados_agrupados$instituicao, "<br>", "<strong>Cursos:</strong> ", dados_agrupados$curso), HTML)
  ) %>%
  addCircleMarkers(data = pontos_sf_lagoa, # Adicione os marcadores dos pontos dos cursos do Campus Lagoa do Sino
                   color = "green", # Cor dos pontos
                   radius = 4, # Tamanho dos pontos
                   fillOpacity = 1, # Opacidade dos pontos
                   stroke = FALSE, # Sem borda nos pontos
                   label = lapply(paste("<strong>Instituição:</strong> ", dados_agrupados_lagoa$instituicao, "<br>", "<strong>Cursos:</strong> ", dados_agrupados_lagoa$curso), HTML)
  ) %>%
  addCircleMarkers(data = pontos_sf_inat, # Adicione os marcadores dos pontos das universidades desativadas
                   color = "red", # Cor dos pontos
                   radius = 4, # Tamanho dos pontos
                   fillOpacity = 1, # Opacidade dos pontos
                   stroke = FALSE, # Sem borda nos pontos
                   label = lapply(paste("<strong>Instituição:</strong> ", dados_agrupados_in$instituicao, "<br>",
                                        "<strong>Cursos:</strong> ", dados_agrupados_in$curso), HTML)
  )
```

```{r}
mapa <- mapa %>%
  addLegend(position = "topright", # Posição da legenda
            colors = c("blue", "green", "red"), # Cores dos símbolos
            labels = c("Universidades Ativas", "Campus Lagoa do Sino", "Universidades Inativas"), # Etiquetas
            title = "Legenda" # Título da legenda
  ) %>%
  addControl(
    html = paste("<div style='font-size: 18px; font-weight: bold; color: black;'>Instituições de Ensino Superior em um raio de 60km do Campus Lagoa do Sino</div>"),
    position = "topleft", 
    className = "map-title"
  )
css <- "
.map-title {
  position: fixed;
  top: 10px;
  left: 50%;
  transform: translateX(-50%);
  display: flex;
  justify-content: center;
  align-items: center;
  z-index: 1000;
  background-color: white;
  padding: 10px;
  border-radius: 5px;
  font-size: 18px;
  font-weight: bold;
  color: black;
}"

mapa <- htmlwidgets::prependContent(mapa, tags$style(css))
```

```{r}
mapa
```
